【裁判字號】    97,易,588
【裁判日期】    970815
【裁判案由】    竊盜
【裁判全文】
臺灣雲林地方法院刑事判決               97年度易字第588號
公  訴  人  臺灣雲林地方法院檢察署檢察官
被      告  丙○○
上列被告因竊盜案件，經檢察官提起公訴（97年度偵字第2795號
），被告於準備程序進行中就被訴事實為有罪之陳述，經本院聽
取當事人意見後，認宜由獨任法官進行簡式審判程序，裁定進行
簡式審判程序，判決如下：
    主  文
丙○○攜帶兇器竊盜，處有期徒刑柒月，扣案之鐮刀壹把及大型
塑膠袋壹個均沒收；又攜帶兇器竊盜未遂，處有期徒刑肆月，扣
案之鐮刀壹把及大型塑膠袋壹個均沒收。應執行有期徒刑玖月，
緩刑貳年，緩刑期間付保護管束，並向公益團體、地方自治團體
、或社區提供壹佰陸拾小時之義務勞務。扣案之鐮刀壹把及大型
塑膠袋壹個均沒收。
    事  實
一、丙○○曾於民國96年3 月間，因竊盜等3 罪，經本院分別判
    處拘役20日、10日、10日確定，而於96年5 月31日執行完畢
    （不構成累犯）。詎仍不知悔改，而為下列行為：
    (一)於97年5 月24日20時許，意圖為自己不法之所有，攜帶質
      地堅硬、客觀上可供兇器使用之鐮刀1 把及非可供兇器使
      用之大型塑膠袋1 個，在雲林縣土庫鎮○○里○○段2617
      號乙○○所有之農地，以上開鐮刀割取方式竊取乙○○所
      種植之白玉米共約70台斤，得手後載運至嘉義縣新港鄉菜
      市場，以約新臺幣（下同）1 千餘元之價格，販售予不知
      情之姓名年籍不詳成年人。
    (二)又於97年5 月25日9 時10分許，另起意圖為自己不法之所
      有之犯意，再度手持上開鐮刀及塑膠袋前往乙○○之上開
      農地，再度竊取白玉米，於甫著手之際即為埋伏在場之乙
      ○○及隨即到場之員警當場予以逮捕而未得逞，並為警扣
      得鐮刀1 把、大型塑膠袋1 個。
二、案經雲林縣警察局虎尾分局報告臺灣雲林地方法院檢察署檢
    察官偵查後提起公訴。
    理  由
一、本件被告丙○○所犯均為死刑、無期徒刑、最輕本刑3 年以
    上有期徒刑以外之罪，被告於準備程序中就被訴事實為有罪
    之陳述，經法官告知簡式審判程序之旨，並聽取公訴人、被
    告之意見後，合議庭認為適宜，依刑事訴訟法第273 條之1
    第1 項規定，裁定進行簡式審判程序。又刑事訴訟法第159
    條第1 項規定：被告以外之人於審判外之言詞或書面陳述，
    除法律有規定者外，不得作為證據。惟同條第2 項例外規定
    ：法院以簡式審判程序，不適用之。故本件不適用傳聞排除
    法則有關限制證據能力之相關規定。並得依同法第310 條之
    2 之準用同法第454 條之規定製作略式判決書，僅需記載犯
    罪事實、證據名稱及應適用之法條，並得以簡略方式為之。
二、被告丙○○之上開犯罪事實，除有其於本院審理時之自白外
    ，尚有下列證據可佐：
    (一)被告於警詢、偵訊時之供述。
    (二)被害人乙○○於警詢時之指述。
    (三)照片3 張。
    (四)扣案之鐮刀1 把、塑膠袋1 個。
    足認被告之自白均與事實相符，故本件事證明確，被告犯行
    堪以認定，應依法論科。
三、論罪科刑
    (一)按刑法第321 條第1 項第3 款之攜帶兇器竊盜罪，係以行
      為人攜帶兇器竊盜為其加重條件，此所謂兇器，其種類並
      無限制，凡客觀上足以對人之生命、身體、安全構成威脅
      ，具有危險性之兇器均屬之，且只須行竊時攜帶此種具有
      危險性之兇器為已足，並不以攜帶之初有行兇之意圖為必
      要（最高法院79年臺上字第5253號判例參照）。本件被告
      丙○○就犯罪事實欄一、(一)、(二)所攜帶之鐮刀1 把，既屬
      質地堅硬之鐵金屬製品，且可供其割斷白玉米莖幹，則若
      持之攻擊人，客觀上顯足以危害他人生命、身體安全，屬
      具有危險性之兇器無訛。
    (二)又按刑法第25條所謂已著手於犯罪行為之實行，係指對於
      構成犯罪要件之行為，已開始實行者而言（最高法院30年
      上字第684 號判例參照）。依被告警詢、偵訊之供述，均
      稱其已下至玉米田內，且被害人於警詢時亦證稱「發現竊
      嫌丙○○正在用鐮刀偷割我田裡農作物白玉米時我就跑出
      來叫他不要動。」等語（偵卷第10頁），故被告丙○○就
      犯罪事實欄一、(二)之行為，屬已著手於竊盜之犯行，亦可
      認定。
    (三)故核被告丙○○就犯罪事實欄一、(一)所為，係犯刑法第32
      1 條第1 項第3 款之攜帶兇器竊盜罪。另其就犯罪事實欄
      一、(二)所為，係犯同法第321 條第2 項、第1 項第3 款之
      攜帶兇器竊盜未遂罪，並按既遂犯之刑減輕之。其所犯上
      開2 罪間，犯意各別，行為互殊，應分論併罰。爰審酌被
      告所竊盜之物價值並非甚鉅，並於犯後已坦承，態度尚佳
      ，且被害人已於本院表示願意原諒被告，並請求本院從輕
      量刑（本院卷第16頁），另被告疑似罹患腦瘤，有長庚紀
      念醫院嘉義分院診斷證明書1 紙在卷可稽，被告雖有前科
      ，惟尚未受過有期徒刑以上之刑之宣告，及年紀非輕等一
      切情狀，分別量處被告所犯2 罪如主文所示之刑，並定其
      應執行刑。
    (四)被告未曾受有期徒刑以上刑之宣告，有臺灣高等法院被告
      前案紀錄表1 份在卷可稽，且被害人已當庭表示原諒被告
      ，及被告疑似罹患腦瘤且年齡非輕，已如前述，故本院認
      對其所宣告之刑均已暫不執行為適當，爰宣告緩刑2 年，
      緩刑期間付保護管束，並向公益團體、地方自治團體、或
      社區提供160 小時之義務勞務。
    (五)末查，扣案之鐮刀1 把、塑膠袋1 個均為被告所有，供做
      犯本件2 罪所用之物，業經被告供承在卷，爰均宣告沒收
      之。
據上論斷，應依刑事訴訟法第273 條之1 第1 項、第299 條第1
項前段、第310 條之2 、第454 條，刑法第321 條第1 項第3 款
、第2 項、第38條第1 項第2 款、第51條第5 款、第74條第1 項
第1 款、第2 項第5 款、第93條第1 項第2 款，判決如主文。
本案經檢察官甲○○到庭執行職務。
中    華    民    國    97    年    8     月    15    日
                  刑事第一庭    法  官  楊昱辰
以上正本證明與原本無異。
如不服本判決，應於判決收受後10日內，向本院提出上訴狀（須
附繕本）。
                                書記官  陳善永
中    華    民    國    97    年    8     月    15    日
附錄法條：中華民國刑法第321條
犯竊盜罪而有左列情形之一者，處6 月以上、5 年以下有期徒刑
：
一  於夜間侵入住宅或有人居住之建築物、船艦或隱匿其內而犯之
    者 。
二  毀越門扇、牆垣或其他安全設備而犯之者。
三  攜帶兇器而犯之者。
四  結夥三人以上而犯之者。
五  乘火災、水災或其他災害之際而犯之者。
六  在車站或埠頭而犯之者。
前項之未遂犯罰之。


司法院資訊處製作；財團法人民間司法改革基金會備份。
